【裁判字號】    98,訴緝,16
【裁判日期】    980527
【裁判案由】    違反毒品危害防制條例
【裁判全文】
臺灣新竹地方法院刑事判決              98年度訴緝字第16號
公  訴  人  臺灣新竹地方法院檢察署檢察官
被      告  甲○○
                    （另案在臺灣新竹監獄新竹分監執行中）
上列被告因違反毒品危害防制條例案件，經檢察官提起公訴（97
年度毒偵字第998 號），經本院合議庭裁定依簡式審判程序判決
如下：
    主  文
甲○○施用第一級毒品，處有期徒刑捌月。又施用第二級毒品，
處有期徒刑肆月。應執行有期徒刑拾月。
    事  實
一、甲○○前曾於96年間因施用毒品案件，經臺灣新竹地方法院
    檢察署檢察官聲請，而經本院於96年4 月11日以96年度毒聲
    字第105 號裁定送勒戒處所觀察、勒戒，旋因觀察、勒戒結
    果，因認無繼續施用毒品傾向，於96年7 月2 日執行完畢出
    所，並經臺灣新竹地方法院檢察署檢察官於96年7 月3 日以
    96年度毒偵字第71、183 號為不起訴處分確定。
二、惟甲○○猶不知悔改，復於前開觀察勒戒處分執行完畢五年
    內，基於施用第一級毒品海洛因之犯意，於97年5 月20日12
    時30分至同日17時期間採尿時點往前回溯26小時內某時許，
    在不詳處所，以將海洛因摻入香菸內施用之方式，施用第一
    級毒品海洛因。又另行起意，並基於施用第二級毒品安非他
    命之犯意，於97年5 月17日23時許，在其位於新竹縣竹東鎮
    ○○路○ 段233 號之住處內，以將安非他命置於玻璃球內，
    再以火燒烤，吸其煙霧之方式，施用第二級毒品安非他命。
    嗣於97年5 月20日12時30分許，為警至上址執行搜索，扣得
    殘渣袋6 個及吸食器1 組等物，而為警帶回警局，並經警將
    其所親採封緘之尿液送驗結果呈嗎啡陽性反應及安非他命陽
    性反應，因而循線查悉上情。
三、案經新竹縣政府警察局移請臺灣新竹地方法院檢察署檢察官
    偵查起訴。
    理  由
一、本件被告甲○○所犯為毒品危害防制條例第10條第1 項之施
    用第一級毒品罪及同條第2 項之施用第二級毒品罪，非死刑
    、無期徒刑、最輕本刑為三年以上有期徒刑之罪，或高等法
    院管轄第一審之案件，被告於本院準備程序進行中，就被訴
    事實為有罪之陳述，經本院合議庭認合於新修正刑事訴訟法
    第273 條之1 第1 項之規定，裁定進行簡式審判程序，合先
    敘明。
二、訊據被告甲○○對於上揭時地以如事實欄所示方法施用第一
    級毒品海洛因及第二級毒品安非他命等情坦承不諱，並有自
    願受搜索同意書1 份、新竹縣政府警察局搜索扣押筆錄1 份
    、扣押物品目錄表1 份及照片2 幀等在卷足參。又經警將被
    告親採封緘之尿液送驗結果，確呈嗎啡陽性反應及安非他命
    陽性反應等情，有姓名代號對照表及詮昕科技股份有限公司
    於97 年6月4 日所出具之濫用藥物檢驗報告各1 份附卷足憑
    ，足見被告所為前開自白，確與事實相符而堪採信。
三、再者，被告前曾於96年間因施用毒品案件，經臺灣新竹地方
    法院檢察署檢察官聲請，而經本院於96年4 月11日以96年度
    毒聲字第105 號裁定送勒戒處所觀察、勒戒，旋因觀察、勒
    戒結果，因認無繼續施用毒品傾向，於96年7 月2 日執行完
    畢出所，並經臺灣新竹地方法院檢察署檢察官於96年7 月3
    日以96年度毒偵字第71、183 號為不起訴處分確定等情，亦
    有臺灣新竹地方法院檢察署刑案資料查註紀錄表、被告提示
    簡表、全國施用毒品案件紀錄表、受觀察勒戒人毒品及前科
    紀錄簡列表、矯正簡表及臺灣高等法院被告前案紀錄表各1
    份在卷足憑。綜上，本案事證已臻明確，被告於前案觀察勒
    戒處分執行完畢後五年內再犯施用第一級毒品海洛因及施用
    第二級毒品安非他命之犯行洵堪認定，應予依法論科。
四、按海洛因及安非他命分別屬毒品危害防制條例第2 條第2 項
    第1 款所列之第一級毒品及同條項第2 款所列之第二級毒品
    。核被告甲○○所為，係犯毒品危害防制條例第10條第1 項
    之施用第一級毒品罪及同條第2 項之施用第二級毒品罪。至
    其持有第一級毒品海洛因及安非他命後，均進而施用，其持
    有第一級毒品及第二級毒品之低度行為，應分別為施用第一
    級毒品及施用第二級毒品之高度行為所吸收，爰不另論其持
    有第一級毒品及持有第二級毒品罪。被告所犯上揭施用第一
    級毒品罪及施用第二級毒品罪，犯意個別，行為互殊，應予
    分論併罰。爰審酌被告曾因施用毒品而觀察、勒戒在案，猶
    不知悔悟，卻再犯本案犯行，顯然自制力薄弱，本案施用毒
    品種類、犯罪手段、情節、所生危害，及被告所為係戕害自
    身身心健康，犯後尚能坦承犯行，態度良好等一切情狀，量
    處如主文所示之刑，及定其應執行刑，以資懲儆。又扣案之
    殘渣袋6 個及吸食器1 組等物，被告於本院審理時堅詞否認
    為其所有情，本院復查無除被告警詢及偵訊時之自白外其他
    足資認定上揭扣案物確為被告所有之積極證據資料，而查獲
    地點非僅有被告一人居住，為警查獲當時亦有他人到訪等情
    ，有新竹縣政府警察局刑事案件移送書1 份在卷足稽，從而
    尚難認前揭扣案物確為被告所有，爰不予以宣告沒收銷燬及
    沒收之，附此敘明。
據上論斷，應依刑事訴訟法第273 條之1 第1 項、第299 條第1
項前段，毒品危害防制條例第10條第1項、第2項，刑法第11 條
前段、第51條第5 款，判決如主文。
本案經檢察官陳玉華到庭執行職務。
中    華    民    國    98    年    5    月    27    日
                  刑事第一庭    法  官   楊惠芬
以上正本證明與原本無異。
如不服本判決應於收受本判決後10日內向本院提出上訴書狀，上
訴書狀應敘述具體理由。上訴書狀未敘述上訴理由者，應於上訴
期間屆滿後20日內補提理由書狀於本院 (均須按他造當事人之人
數附繕本 )「切勿逕送上級法院」。
中    華    民    國    98    年    5     月    27    日
                                書記官   張懿中
附錄本案論罪科刑法條全文：
毒品危害防制條例第10條：
施用第一級毒品者，處六月以上五年以下有期徒刑。
施用第二級毒品，處三年以下有期徒刑。


司法院資訊處製作；財團法人民間司法改革基金會備份。
